【裁判字號】    89,訴,2145
【裁判日期】    900725
【裁判案由】    毒品危害防制條例
【裁判全文】
臺灣板橋地方法院刑事判決                        八十九年度訴字第二一四五號
    公  訴  人  臺灣板橋地方法院檢察署檢察官
    被      告  甲○○
右列被告因違反毒品危害防制條例案件，經檢察官提起公訴（八十九年度偵字第一五
七四六號），本院判決如左：
    主  文
甲○○連續轉讓第二級毒品，累犯，處有期徒刑捌月。
扣案之第二級毒品安非他命貳包（淨重壹點捌公克）沒收並銷燬之。
    事  實
一、甲○○前於民國八十六年間，因違反麻醉藥品管理條例案件，經本院判處有期徒
    刑三月（案號：本院八十六年度易字第六四五四號），八十七年二月二十日易科
    罰金執行完畢（構成累犯）。明知安非他命為毒品危害防制條例第二條第二項第
    二款規範之第二級毒品，不得製造、運輸、販賣、轉讓、施用、或持有，竟基於
    概括之犯意，連續自八十九年四月間某日起，至同年八月十六日某時止，分別在
    丙○○位於臺北縣板橋市○○路二九一巷一號二樓住處，及丁○○位於臺北市○○區○○路四六○巷十七弄三號四樓住處，無償轉讓第二級毒品安非他命供丙○○、丁○○施用多次，嗣於八十九年八月十七日晚上十一時許，在臺北縣土城市
    ○○街二十三巷十八號前，為警查獲，並在甲○○友人乙○○身上搜得甲○○所
    有之第二級毒品安非他命二包（淨重一‧八公克），因悉上情（甲○○、丙○○
    、丁○○、乙○○涉犯施用毒品違反毒品危害防制條例案件，均由檢察官另案偵
    辦中）。
二、案經臺北縣警察局海山分局移送臺灣板橋地方法院檢察署檢察官偵查起訴。
    理  由
一、訊據被告甲○○坦承右揭時、地轉讓第二級毒品安非他命予丙○○、丁○○不諱
    核與其於警、偵訊中所為供述相符，亦與證人丙○○、丁○○所為證述相符（見
    本院九十年二月七日、三月十二日訊問筆錄），是被告所為自白，與事實相符，
    應堪採信。復有扣案如事實欄所示之物足佐，事證明確，被告犯行，足以認定。
二、核被告甲○○所為，係犯毒品危害防制條例第八條第二項之轉讓第二級毒品罪。
    其轉讓前後持有第二級毒品安非他命之行為，應為轉讓行為所吸收，不另論罪。
    其先後多次轉讓犯行，時接式同，犯罪構成要件亦復相同，顯係基於概括犯意為
    之，應論以連續犯，並加重其刑。又其有如事實欄所示之前科，並經執行完畢，
    有臺灣高等法院檢察署刑案資料簡覆表在卷可佐，其於執行完畢後五年內，再犯
    有期徒刑以上之本罪，為累犯，應依刑法第四十七條規定論以累犯，並遞加重其
    刑。爰審酌被告轉讓第二級毒品予他人施用所造成之危害，暨其犯罪動機、目的
    、手段、次數、犯罪後之態度，並就公訴人以其非基於營利之犯罪動機，請從輕
    量處暨綜合其他一切情狀等，量處如主文所示之刑。又查獲之第二級毒品安非他
    命二包（淨重一‧八公克），應依毒品危害防制條例第十八條第一項前段規定宣
    告沒收並銷燬之。至公訴所指被告亦轉讓第二級毒品大麻與丁○○施用一節，經
    查：被告關於此一犯行，自始至終均予否認，辯稱大麻是丁○○自己所有，而證
    人丁○○則稱被警查獲之安非他命、大麻是其與被告合資所購，則被告所陳並非
    其給予者，即非全無理由。而公訴人僅以證人丁○○之證言及在丁○○住處查獲
    之大麻為據，除此而外，並無被告有為轉讓之積極證據存在，仍非可遽論被告有
    此一轉讓第二級毒品大麻之犯行，不能證明此一部份之犯行，原應為無罪之諭知
    ，然此與原起訴部分，屬裁判上一罪之關係，自毋庸另為無罪之諭知。
據上論斷，應依刑事訴訟法第二百九十九條第一項前段，毒品危害防制條例第八條第
二項、第十八條第一項前段，刑法第十一條前段、第五十六條、第四十七條，判決如
主文。
本案經檢察官程秀蘭到庭執行職務。
中      華      民      國    九  十    年      七     月  二   十  五  日
                                      臺灣板橋地方法院刑事第六庭
                                              法  官  黎錦福
右正本證明與原本無異。
如不服本判決，應於判決送達後十日內向本院提出上訴狀。
                                              書記官  戴尚榮
中      華      民      國    九  十    年      七     月       卅      日
附錄本案論罪科刑法條全文：
毒品危害防制條例第八條
轉讓第一級毒品者，處一年以上七年以下有期徒刑，得併科新臺幣一百萬元以下罰金
。
轉讓第二級毒品者，處六月以上五年以下有期徒刑，得併科新臺幣七十萬元以下罰金
。
轉讓第三級毒品者，處三年以下有期徒刑，得併科新臺幣三十萬元以下罰金。
前三項之未遂犯罪之。
毒品危害防制條例第十八條
查獲之毒品及專供製造或施用毒品之器具，不問屬於犯人與否，均沒收銷燬之。但合
於醫藥或研究之用者，得不予銷燬。
前項合於醫藥或研究用毒品或器具之管理辦法，由法務部會同行政院衛生署定之。


司法院資訊處製作；財團法人民間司法改革基金會備份。
